臺灣基隆地方法院刑事判決　　　　　　　100年度訴字第211號
公　訴　人　臺灣基隆地方法院檢察署檢察官
被　　　告　郭宸宇
選任辯護人　吳伯昆 律師
上列被告因毒品危害防制條例等案件，經檢察官提起公訴（100
年度偵字第485 號），本院判決如下：
    主  文
郭宸宇所犯如附表壹編號1 至編號18所示之罪，各處刑、宣告沒
收如附表壹編號1 至編號18「罪名及應處刑罰」欄所示。應執行
有期徒刑捌年，未據扣案之販賣毒品所得共新臺幣壹萬元與「地
瓜」連帶沒收，如全部或一部不能沒收時，以其與「地瓜」之財
產連帶抵償之，扣案之行動電話壹支、門號0000000000號SIM 卡
壹張，均沒收之。
    事  實
一、郭宸宇明知愷他命係毒品危害防制條例第2 條第2 項第3 款
    所管制之第三級毒品，不得非法販賣，竟與綽號「地瓜」真
    實姓名年籍不詳之成年男子（為警另行追查中）共同基於販
    賣第三級毒品愷他命牟利之犯意，由「地瓜」提供第三級毒
    品愷他命，郭宸宇以行動電話及門號0000000000號門號做為
    販賣第三級毒品愷他命之聯繫工具，於附表所示時間、地點
    、價格，將「地瓜」提供之愷他命販賣予如附表所示之陳弘
    庭（販賣次數共3 次）、黃新堯（販賣次數共5 次）、王煒
    均（販賣次數共2 次）、劉金鑫（販賣次數共6 次）、王証
    謙（販賣1 次）、江怡嬅（販賣1 次）。郭宸宇販出毒品取
    得款項後，將每10克愷他命新臺幣（下同）3000元之販毒款
    項交予「地瓜」，其餘款項則均歸郭宸宇所有。嗣基隆市警
    察局員警依據通訊監察資料知悉郭宸宇上開販賣第三級毒品
    之行為，乃於100 年1 月26日10時30分許，持本院核發之搜
    索票，至郭宸宇位於基隆市安樂區○○○街2 巷14之2 號3
    樓住處執行搜索而查獲，並扣得郭宸宇持以販賣毒品之行動
    電話1 支（內含0000000000號門號SIM 卡1 張）。
二、案經基隆市警察局移送臺灣基隆地方法院檢察署檢察官偵查
    後起訴。
    理  由
壹、程序事項：（關於證據能力）
一、按被告以外之人於審判外之陳述，雖不符前4 條之規定，而
    經當事人於審判程序同意作為證據，法院審酌該言詞陳述或
    書面陳述作成時之情況，認為適當者，亦得為證據。當事人
    、代理人或辯護人於法院調查證據時，有第159 條第1 項不
    得為證據之情形，而未於言詞辯論終結前聲明異議者，視為
    有前項之同意，刑事訴訟法第159 條之5 定有明文。查本判
    決下列所引用之被告郭宸宇以外之人於審判外之言詞及書面
    陳述，雖屬傳聞證據，惟被告及其選任辯護人、檢察官等於
    審判期日，對本案全部證據之證據能力均不爭執，且於審判
    期日就本院所調查之證據均未主張有刑事訴訟法第159 條不
    得為證據之情形，且均表示「沒有意見」，本院審酌該等證
    據作成時，亦無不適當之處，依前開規定，均有證據能力，
    合先敘明。
二、按通訊監察錄音之譯文，僅屬依據監聽錄音結果予以翻譯之
    文字，固具文書證據之外觀，但實際上仍應認監聽所得之錄
    音帶或光碟，始屬調查犯罪所得之證物，此乃刑事訴訟法第
    165 條之1 第2 項所稱之證物，如其蒐證程序合法，並經合
    法調查，自具證據能力，故檢察官如提出通訊監察錄音之譯
    文為其證據方法，實乃以其監聽所得之錄音帶或光碟，為調
    查犯罪所得之證物，法院本應依刑事訴訟法第165 條之1 所
    列之方法調查，以判斷該錄音帶或光碟是否與通訊監察錄音
    之譯文相符，而監聽錄音製作之譯文，雖通常為偵查犯罪機
    關單方面製作，然若被告或訴訟關係人對其真實性並無爭執
    ，經法院於審判期日提示譯文供當事人辨認、表示意見並為
    辯論者，程序自屬適法（最高法院95年度台上字第295 號、
    94年度台上字第4665號判決可資參照）。查被告郭宸宇所使
    用之「0000000000」號行動電話門號之監聽譯文，係實施刑
    事訴訟程序之公務員依法實施通訊監察所取得之證據，有本
    院核發之99年度聲監字第420 號、99年度聲監續字第701 號
    通訊監察書影本在卷可參，且被告及其辯護人對監聽譯文之
    真實性復無爭執，本院並依刑事訴訟法第165 條第1 項規定
    ，踐行證據調查之法定程序，向被告宣讀並告以監聽譯文要
    旨，故此依法定程序取得之證據，當有證據能力。
三、卷附其餘扣案物證，為非供述證據，無傳聞法則之適用，復
    無違反法定程序取得之情形，依刑事訴訟法第158 條之4 規
    定之反面解釋，應有證據能力。
貳、實體事項：
一、認定犯罪事實所憑之證據：
    上開事實，業據被告郭宸宇於偵查及本院審理時自白在卷，
    且據證人即向被告購買第三級毒品愷他命之陳弘庭、黃新堯
    、王煒均、劉金鑫、王証謙、江怡嬅於警詢及偵訊證述明確
    ，並有員警實施通訊監察所製作之監聽譯文附卷可佐，被告
    之自白核與事實相符，可以採信。綜上，本案事證明確，被
    告之犯行洵堪認定，應依法論科。
二、論罪科刑：
  (一)按愷他命係毒品危害防制條例第2 條第2 項第3 款所定之第
    三級毒品，核被告郭宸宇如附表編號1 至編號18等18次所為
    ，均係犯毒品危害防制條例第4 條第3 項之販賣第三級毒品
    罪。被告與綽號「地瓜」之成年男子有犯意聯絡及行為分擔
    ，應論以共同正犯。所犯上開18罪間，犯意各別，行為各異
    ，應分論併罰。
  (二)刑之減輕事由：
  1.按「犯第四條至第八條之罪於偵查及審判中均自白者，減輕
    其刑。」毒品危害防制條例第17條第2 項定有明文，被告郭
    宸宇就其所為如附表各編號所示之犯行，於偵查期間及本院
    審理中均坦認不諱，爰均依毒品危害防制條例第17條第2 項
    之規定，均減輕其刑。
  2.再按同為販賣毒品之人，其原因動機不一，犯罪情節未必盡
    同，或有大宗運輸者，亦有中、小之分，其販賣行為所造成
    危害社會之程度自屬有異，法律科處此類犯罪，所設之法定
    最低本刑卻相同，不可謂不重。於此情形，倘依其情狀處以
    相當之有期徒刑，即足以懲儆，並可達防衛社會之目的者，
    自非不可依客觀之犯行與主觀之惡性二者加以考量其情狀，
    是否有可憫恕之處，適用刑法第59條之規定酌量減輕其刑，
    期使個案裁判之量刑，能斟酌至當，符合比例原則。經查，
    被告郭宸宇販賣第三級毒品，戕害國民健康，助長施用毒品
    惡習，所為雖實屬不該，惟經認定販賣毒品次數雖達18次，
    然對象僅有6 人，且每次販賣毒品數量不多，獲利非鉅，所
    為均係小額交易，應係毒品交易之下游，其惡性情節較諸大
    量走私進口或長期販賣毒品之「大盤」、「中盤」毒販多所
    差異，對於他人及國家社會侵害之程度非屬重大，因認被告
    販賣之犯罪情節非重，縱對其科以最低法定刑猶嫌過重，依
    一般國民生活經驗法則，實屬情輕法重，當足引起一般人之
    同情，顯有憫恕之處，爰依刑法第59條規定，就被告如附表
    編號1 至編號18之販賣第三級毒品之刑度，再遞減之。
  (三)刑之酌科：本院爰審酌被告郭宸宇販賣第三級毒品予人施用
    ，使人沉迷毒癮而無法自拔，輕則戕害施用者之身心健康，
    重則引發各種犯罪，而為社會治安敗壞之源頭，對於社會平
    和秩序實有相當程度之危害之情節；兼衡量被告之年紀、素
    行、生活狀況、智識程度、犯罪動機、目的、販賣毒品次數
    暨其各次數量，併其所得利潤、犯後態度等一切情狀，量處
    如附表「罪名及應處刑罰」欄，及其他如主文所示之刑，暨
    定其應執行刑如主文之所示。
  (四)沒收部分：被告郭宸宇如附表編號1 至編號18所示販賣第三
    級毒品所得均未據扣案，販賣所得合計10000 元，爰依毒品
    危害防制條例第19條第1 項規定，在其所犯如附表所示各次
    販賣第三級毒品罪項下與「地瓜」連帶宣告沒收之，如全部
    或一部不能沒收時，以其與「地瓜」之財產連帶抵償之。又
    扣案之行動電話1 支及門號「0000000000號」SIM 卡1 張係
    被告作為本案聯繫販毒之工具，應依毒品危害防制條例第19
    條第1 項規定，在被告所犯如附表所示販賣第三級毒品罪項
    下，宣告沒收之。
據上論斷，應依刑事訴訟法第299 條第1 項前段，毒品危害防制
條例第4 條第3 項、第17條第2 項、第19條第1 項，刑法第11條
、第28條、第59條、第51條第5 款，判決如主文。
本案經檢察官王亞樵到庭執行職務。
中    華    民    國   100    年    4     月    29    日
                  刑事第五庭審判長法    官    齊  潔
                                  法    官    王慧惠
                                  法    官    吳佳齡
以上正本證明與原本無異。
如不服本判決應於收受送達後10日內向本院提出上訴書狀，並應
敘述具體理由；其未敘述上訴理由者，應於上訴期間屆滿後20日
內向本院補提理由書（均須按他造當事人之人數附繕本）「切勿
逕送上級法院」。
中    華    民    國   100    年    4     月    29    日
                                   書 記 官   莊智凱
附錄論罪法條：
毒品危害防制條例第4條
製造、運輸、販賣第一級毒品者，處死刑或無期徒刑；處無期徒
刑者，得併科新臺幣 2 千萬元以下罰金。
製造、運輸、販賣第二級毒品者，處無期徒刑或 7 年以上有期
徒刑，得併科新臺幣 1 千萬元以下罰金。
製造、運輸、販賣第三級毒品者，處 5 年以上有期徒刑，得併
科新臺幣 7 百萬元以下罰金。
製造、運輸、販賣第四級毒品者，處 3 年以上 10 年以下有期
徒刑，得併科新臺幣 3 百萬元以下罰金。
製造、運輸、販賣專供製造或施用毒品之器具者，處 1 年以上
7 年以下有期徒刑，得併科新臺幣 1 百萬元以下罰金。
前五項之未遂犯罰之。
附表：
┌─┬────┬─────┬───┬────┬────────────────────────┐
│編│犯罪時間│犯罪地點  │買受人│交易價格│罪名及應處刑罰                                  │
│號│        │          │      │/數量   │                                                │
├─┼────┼─────┼───┼────┼────────────────────────┤
│1 │99年12月│基隆巿劉銘│陳弘庭│400元   │郭宸宇共同販賣第三級毒品，處有期徒刑壹年月。未│
│  │2 日下午│傳路路口之│      │1包     │據扣案之販賣毒品所得新臺幣肆佰元與「地瓜」連帶沒│
│  │4 時40分│7-11 便利 │      │        │收，如全部或一部不能沒收時，以其與「地瓜」之財產│
│  │許      │商店      │      │        │連帶抵償之，扣案之行動電話壹支、門號0000000000號│
│  │        │          │      │        │SIM卡壹張，均沒收之。                           │
├─┼────┼─────┼───┼────┼────────────────────────┤
│2 │99年12月│基隆巿中和│黃新堯│400元   │郭宸宇共同販賣第三級毒品，處有期徒刑壹年月。未│
│  │4 日上午│路168巷13 │      │1包     │據扣案之販賣毒品所得新臺幣肆佰元與「地瓜」連帶沒│
│  │7 時許  │弄附近    │      │        │收，如全部或一部不能沒收時，以其與「地瓜」之財產│
│  │        │          │      │        │連帶抵償之，扣案之行動電話壹支、門號0000000000號│
│  │        │          │      │        │SIM卡壹張，均沒收之。                           │
├─┼────┼─────┼───┼────┼────────────────────────┤
│3 │99年12月│基隆巿中和│黃新堯│400元   │郭宸宇共同販賣第三級毒品，處有期徒刑壹年月。未│
│  │5 日上午│路168巷13 │      │1包     │據扣案之販賣毒品所得新臺幣肆佰元與「地瓜」連帶沒│
│  │10時許  │弄附近    │      │        │收，如全部或一部不能沒收時，以其與「地瓜」之財產│
│  │        │          │      │        │連帶抵償之，扣案之行動電話壹支、門號0000000000號│
│  │        │          │      │        │SIM卡壹張，均沒收之。                           │
├─┼────┼─────┼───┼────┼────────────────────────┤
│4 │99年12月│基隆巿崇右│陳弘庭│400元   │郭宸宇共同販賣第三級毒品，處有期徒刑壹年月。未│
│  │7 日下午│技術學院旁│      │1包     │據扣案之販賣毒品所得新臺幣肆佰元與「地瓜」連帶沒│
│  │3 時50分│之停車場  │      │        │收，如全部或一部不能沒收時，以其與「地瓜」之財產│
│  │許      │          │      │        │連帶抵償之，扣案之行動電話壹支、門號0000000000號│
│  │        │          │      │        │SIM卡壹張，均沒收之。                           │
├─┼────┼─────┼───┼────┼────────────────────────┤
│5 │99年12月│基隆巿火車│黃新堯│400元   │郭宸宇共同販賣第三級毒品，處有期徒刑壹年月。未│
│  │12日凌晨│站附近之肯│      │1包     │據扣案之販賣毒品所得新臺幣肆佰元與「地瓜」連帶沒│
│  │0 時40分│德雞速食店│      │        │收，如全部或一部不能沒收時，以其與「地瓜」之財產│
│  │許      │          │      │        │連帶抵償之，扣案之行動電話壹支、門號0000000000號│
│  │        │          │      │        │SIM卡壹張，均沒收之。                           │
├─┼────┼─────┼───┼────┼────────────────────────┤
│6 │99年12月│基隆巿中和│黃新堯│400元   │郭宸宇共同販賣第三級毒品，處有期徒刑壹年月。未│
│  │12日下午│路168巷13 │      │1包     │據扣案之販賣毒品所得新臺幣肆佰元與「地瓜」連帶沒│
│  │2 時40分│弄附近    │      │        │收，如全部或一部不能沒收時，以其與「地瓜」之財產│
│  │許      │          │      │        │連帶抵償之，扣案之行動電話壹支、門號0000000000號│
│  │        │          │      │        │SIM卡壹張，均沒收之。                           │
├─┼────┼─────┼───┼────┼────────────────────────┤
│7 │99年12月│基隆巿喜巿│王煒均│650元   │郭宸宇共同販賣第三級毒品，處有期徒刑壹年月。未│
│  │13日下午│社區之全家│      │1包     │據扣案之販賣毒品所得新臺幣陸佰伍拾元與「地瓜」連│
│  │3 時40分│便利商店  │      │        │帶沒收，如全部或一部不能沒收時，以其與「地瓜」之│
│  │許      │          │      │        │財產連帶抵償之，扣案之行動電話壹支、門號00000000│
│  │        │          │      │        │42 號SIM卡壹張，均沒收之。                      │
├─┼────┼─────┼───┼────┼────────────────────────┤
│8 │99年12月│基隆巿仁祥│劉金鑫│500元   │郭宸宇共同販賣第三級毒品，處有期徒刑壹年月。未│
│  │17日下午│醫院前    │      │1包     │據扣案之販賣毒品所得新臺幣伍佰元與「地瓜」連帶沒│
│  │3 時40分│          │      │        │收，如全部或一部不能沒收時，以其與「地瓜」之財產│
│  │許      │          │      │        │連帶抵償之，扣案之行動電話壹支、門號0000000000號│
│  │        │          │      │        │SIM卡壹張，均沒收之。                           │
├─┼────┼─────┼───┼────┼────────────────────────┤
│9 │99年12月│基隆巿中和│黃新堯│400元   │郭宸宇共同販賣第三級毒品，處有期徒刑壹年月。未│
│  │23日晚上│路168巷13 │      │1包     │據扣案之販賣毒品所得新臺幣肆佰元與「地瓜」連帶沒│
│  │8時許   │弄附近    │      │        │收，如全部或一部不能沒收時，以其與「地瓜」之財產│
│  │        │          │      │        │連帶抵償之，扣案之行動電話壹支、門號0000000000號│
│  │        │          │      │        │SIM卡壹張，均沒收之。                           │
├─┼────┼─────┼───┼────┼────────────────────────┤
│10│99年12月│基隆巿仁祥│劉金鑫│500元   │郭宸宇共同販賣第三級毒品，處有期徒刑壹年月。未│
│  │23日晚上│醫院前    │      │1包     │據扣案之販賣毒品所得新臺幣伍佰元與「地瓜」連帶沒│
│  │10時許  │          │      │        │收，如全部或一部不能沒收時，以其與「地瓜」之財產│
│  │        │          │      │        │連帶抵償之，扣案之行動電話壹支、門號0000000000號│
│  │        │          │      │        │SIM卡壹張，均沒收之。                           │
├─┼────┼─────┼───┼────┼────────────────────────┤
│11│99年12月│基隆巿喜巿│王煒均│650元   │郭宸宇共同販賣第三級毒品，處有期徒刑壹年月。未│
│  │27日晚上│社區之全家│      │5小包   │據扣案之販賣毒品所得新臺幣陸佰伍拾元與「地瓜」連│
│  │11時許  │便利商店  │      │        │帶沒收，如全部或一部不能沒收時，以其與「地瓜」之│
│  │        │          │      │        │財產連帶抵償之，扣案之行動電話壹支、門號00000000│
│  │        │          │      │        │42號SIM卡壹張，均沒收之。                       │
├─┼────┼─────┼───┼────┼────────────────────────┤
│12│99年12月│基隆巿仁祥│劉金鑫│500元   │郭宸宇共同販賣第三級毒品，處有期徒刑壹年月。未│
│  │28日晚上│醫院前    │      │1包     │據扣案之販賣毒品所得新臺幣伍佰元與「地瓜」連帶沒│
│  │8 時40分│          │      │        │收，如全部或一部不能沒收時，以其與「地瓜」之財產│
│  │許      │          │      │        │連帶抵償之，扣案之行動電話壹支、門號0000000000號│
│  │        │          │      │        │SIM卡壹張，均沒收之。                           │
├─┼────┼─────┼───┼────┼────────────────────────┤
│13│99年12月│基隆巿崇右│陳弘庭│400元   │郭宸宇共同販賣第三級毒品，處有期徒刑壹年月。未│
│  │31日下午│技術學院旁│      │1包     │據扣案之販賣毒品所得新臺幣肆佰元與「地瓜」連帶沒│
│  │1 時20分│之停車場  │      │        │收，如全部或一部不能沒收時，以其與「地瓜」之財產│
│  │許      │          │      │        │連帶抵償之，扣案之行動電話壹支、門號0000000000號│
│  │        │          │      │        │SIM卡壹張，均沒收之。                           │
├─┼────┼─────┼───┼────┼────────────────────────┤
│14│99年12月│基隆巿仁祥│劉金鑫│500元   │郭宸宇共同販賣第三級毒品，處有期徒刑壹年月。未│
│  │31日晚上│醫院前    │      │1包     │據扣案之販賣毒品所得新臺幣伍佰元與「地瓜」連帶沒│
│  │7時許   │          │      │        │收，如全部或一部不能沒收時，以其與「地瓜」之財產│
│  │        │          │      │        │連帶抵償之，扣案之行動電話壹支、門號0000000000號│
│  │        │          │      │        │SIM卡壹張，均沒收之。                           │
├─┼────┼─────┼───┼────┼────────────────────────┤
│15│99年12月│基隆巿南榮│王証謙│1500元  │郭宸宇共同販賣第三級毒品，處有期徒刑壹年月。未│
│  │31日晚上│路附近    │      │1包     │據扣案之販賣毒品所得新臺幣壹仟伍佰元與「地瓜」連│
│  │10時30分│          │      │        │帶沒收，如全部或一部不能沒收時，以其與「地瓜」之│
│  │許      │          │      │        │財產連帶抵償之，扣案之行動電話壹支、門號00000000│
│  │        │          │      │        │42號SIM卡壹張，均沒收之。                       │
├─┼────┼─────┼───┼────┼────────────────────────┤
│16│100年1月│基隆巿仁祥│劉金鑫│500元   │郭宸宇共同販賣第三級毒品，處有期徒刑壹年月。未│
│  │3日晚上6│醫院前    │      │1包     │據扣案之販賣毒品所得新臺幣伍佰元與「地瓜」連帶沒│
│  │時50分許│          │      │        │收，如全部或一部不能沒收時，以其與「地瓜」之財產│
│  │        │          │      │        │連帶抵償之，扣案之行動電話壹支、門號0000000000號│
│  │        │          │      │        │SIM卡壹張，均沒收之。                           │
├─┼────┼─────┼───┼────┼────────────────────────┤
│17│100年1月│基隆巿仁祥│劉金鑫│500元   │郭宸宇共同販賣第三級毒品，處有期徒刑壹年月。未│
│  │4日凌晨0│醫院前    │      │1包     │據扣案之販賣毒品所得新臺幣伍佰元與「地瓜」連帶沒│
│  │時50分許│          │      │        │收，如全部或一部不能沒收時，以其與「地瓜」之財產│
│  │        │          │      │        │連帶抵償之，扣案之行動電話壹支、門號0000000000號│
│  │        │          │      │        │SIM卡壹張，均沒收之。                           │
├─┼────┼─────┼───┼────┼────────────────────────┤
│18│100年1月│基隆火車站│江怡嬅│1000元  │郭宸宇共同販賣第三級毒品，處有期徒刑壹年月。未│
│  │6日凌晨0│附近之歌萊│      │1包     │據扣案之販賣毒品所得新臺幣壹仟元與「地瓜」連帶沒│
│  │時許    │KTV       │      │        │收，如全部或一部不能沒收時，以其與「地瓜」之財產│
│  │        │          │      │        │連帶抵償之，扣案之行動電話壹支、門號0000000000號│
│  │        │          │      │        │SIM卡壹張，均沒收之。                           │
└─┴────┴─────┴───┴────┴────────────────────────┘